【裁判字號】    97,抗,93
【裁判日期】    970313
【裁判案由】    本票裁定
【裁判全文】
台灣台中地方法院民事裁定                97年度抗字第93號
抗  告  人  甲○○
相  對  人  乙○○
上列當事人間聲請本票准許強制執行事件，抗告人對於民國97年
2月22日本院簡易庭所為97年度票字第849號裁定提起抗告，本院
合議庭裁定如下：
    主    文
抗告駁回。
抗告程序費用新臺幣壹仟元由抗告人負擔。
    理    由
一、按執票人向本票發票人行使追索權時，得聲請法院裁定後強
    制執行，票據法第123條定有明文。又本票執票人，依票據
    法第123條規定，聲請法院裁定許可對發票人強制執行，係
    屬非訟事件，此項聲請之裁定及抗告法院之裁定，僅依非訟
    事件程序，以審查強制執行許可與否，並無確定實體上法律
    關係存否之效力，法院僅就本票形式上之要件是否具備予以
    審查，即為已足，至於當事人間實體上之爭執，應循訴訟程
    序以資解決，要非非訟裁定法院所得審酌，最高法院56年台
    抗字第714號及57年台抗字第76號分別著有判例。
二、本件相對人主張其執有抗告人於民國95年8月28日所簽發如
    原裁定附表所示之本票2紙（下稱系爭本票），並免除作成
    拒絕證書，詎屆期提示未獲付款，爰依票據法第123條聲請
    裁定許可強制執行等情，已據相對人提出本票12紙為證。而
    原裁定就該2紙本票之形式要件為審查後，認為其應記載事
    項均已具備，因而予以准許，即無不合。
三、抗告意旨雖謂：相對人持有之系爭2紙本票係相對人與抗告
    人間之借款債權擔保，且雙方已達成分期償還協議，原告卻
    於協議期間違反協議聲請本票裁定，甚且抗告人已清償部分
    款項，是相對人為本件之聲請已違反誠實信用原則等語，惟
    查，抗告人主張之情節，係雙方是否有分期償還之協議及系
    爭本票債權是否有部分已因清償而消滅等事項，均屬實體上
    之爭執事項，此應由抗告人另行提起訴訟資以解決，非本件
    非訟事件得為審究，故仍應為准許強制執行之裁定。從而本
    件抗告為無理由，應予駁回。
四、據上論結，本件抗告為無理由，依非訟事件法第46條、第21
   條第2項、第24條第1項，民事訴訟法第495條之1第1項、第
   449條第1項、第78條，裁定如主文。
中    華    民    國    97    年    3     月    13    日
                  民事第三庭    審判長法  官  林洲富
                                      法  官  游文科
                                      法  官  許石慶
正本係照原本作成。
（如不服本裁定，僅得於收受本裁定正本送達10日內，以適用法
規顯有錯誤為理由，向本院提出再抗告狀（須附繕本一份及繳納
再抗告裁判費新臺幣1,000元），經本院許可後始可再抗告，前
項許可，以原裁定所涉及之法律見解具有原則上重要性者為限。
）
中    華    民    國    97    年    3     月    13    日
                                      書記官


司法院資訊處製作；財團法人民間司法改革基金會備份。
